【裁判字號】    98,上易,474
【裁判日期】    980827
【裁判案由】    竊盜
【裁判全文】
臺灣高等法院臺南分院刑事判決         98年度上易字第474號
上 訴 人  臺灣臺南地方法院檢察署檢察官
被    告  辛○○
                  現另案於臺灣臺南監獄臺南分監執行
上列上訴人因被告竊盜案件，不服臺灣臺南地方法院98年度易字
第649號中華民國98年5月26日第一審判決（起訴案號：臺灣臺南
地方法院檢察署98年度偵字第2967、6160號），提起上訴，被告
就被訴事實為有罪之陳述，本院裁定依簡式審判程序審理，判決
如下：
    主  文
原判決關於辛○○附表編號四、十之竊盜部分及定應執行刑部分
，均撤銷。
辛○○犯附表編號四之加重竊盜罪，累犯，處有期徒刑捌月，扣
案之一字型起子一支沒收；又犯附表編號十之加重竊盜罪，累犯
，處有期徒刑拾月，扣案之活動板手一支沒收。
其餘上訴駁回（附表編號一至三、八各宣告有期徒刑拾月及五至
七、九宣告有期徒刑壹年部分）。
辛○○撤銷改判部分與上訴駁回部分，應執行有期徒刑貳年拾月
，扣案之一字型起子、活動板手各一支，均沒收。
    事  實
一、辛○○前於民國88年間，因強盜及竊盜案件，分經法院判處
    有期徒刑6年、1年6月、10月，並定應執行刑8年，經刑之一
    部執行於94年6月13日假釋付保護管束出監，並於96年2月16
    日縮刑期滿執行完畢。詎其猶不知悔改，竟獨自或與附表所
    示之人，共同基於意圖為自己不法所有之犯意聯絡，於附表
    編號1至10所示之時間，前往附表所示之地點，以附表所示
    方式，竊取附表所示屋主所有之附表所示財物，得手後旋逃
    逸，嗣經警循線查獲附表編號1至3及編號5至9所示犯行，並
    扣得辛○○所有供犯罪所用之活動板手及一字型起子各1支
    。另附表編號4、10所示犯行，辛○○於未被有偵查權之公
    務員或機關發覺前，向警自首坦承犯行，進而接受裁判。
二、案經臺南市警察局第五分局報請臺灣臺南地方法院檢察署檢
    察官偵查起訴。
    理  由
一、訊據被告辛○○就其於附表編號1至10所為之犯行，迭於警
    偵、原審及本院坦承不諱。核與證人乙○○、寅○○、丁○○、戊○○、庚○○、癸○○、甲○○、子○○、丑○、壬○○分於警詢證述情節相符。並有臺南市警察局第五分局刑
    案勘察採證照片，扣案贓證物勘察照片（警卷一第51-58頁
    ，警卷二第65-80頁）、刑案現場勘察紀錄（寅○○部分警
    卷一第73-75頁；丁○○部分警卷一第87-91頁，警卷二第36
    頁，第86-91頁；庚○○部分警卷一第116-118頁；甲○○部
    分警卷一第150-154頁，第180頁，警卷二第106-110頁，第
    140頁；子○○部分警卷一第190-197頁，警卷二第61頁；丑
    ○部分警卷一第222-224頁，警卷二第173-174頁，第179-18
    0頁）、被告行竊所用之活動板手及一字型起子各1支扣案可
    佐。被告自白核與事實相符，本件事證明確，犯行洵可認定
    ，應依法論科。
二、核被告辛○○所為，就附表編號1至編號5及編號8至編號10
    之罪，均係犯刑法第321條第1項第1款、第2款、第3款之加
    重竊盜罪；就附表編號6、編號7之罪，均係犯刑法第321條
    第1項第1款、第2款之加重竊盜罪。被告所為上開10次竊盜
    行為間，犯意各別，應論以數罪。被告與姓名年籍不詳僅知
    綽號「阿呆」之成年男子，就附表編號5、6、7、9、10所犯
    竊盜犯行間，有犯意聯絡及行為分擔，應論以共同正犯。又
    被告前因強盜及竊盜案件，分經法院判處應執行有期徒刑8
    年，並於96年2月16日縮刑期滿執行完畢，有臺灣高等法院
    被告前案紀錄表在卷足按，其受有期徒刑之執行完畢，五年
    以內故意再犯本件有期徒刑以上之罪，為累犯，均應依刑法
    第47條第1項之規定加重其刑。另被告就附表編號4、10所為
    竊盜之犯行，係於未被有偵查權之公務員或機關發覺前，向
    警自首坦承犯行，進而接受裁判，業據證人即承辦警員己○○、丙○○證稱：被害人戊○○於97年11月23日18、19時許
    ，在台南市○○路267號失竊金飾1批，被害人雖報案，但不
    知道竊犯是何人，是被告自己供出是他所竊盜的，我們才確
    認是被告所為；被害人壬○○於98年2月19日19時許，在台
    南市○○街96巷58號失竊手錶1只，並沒有報案，是被告自
    己供出他有竊盜本案而查獲等語（見本院卷第64至65頁），
    證述明確。則被告就附表編號4、10所為竊盜犯行，自符刑
    法第62條前段規定，依法減輕其刑，並與前之加重其刑部分
    ，先加後減。
三、論罪科刑：
  (一)上訴駁回部分：
    原審以被告辛○○就附表編號1至3及5至9部分罪證明確，分
    別適用刑法第321條第1項第1款、第2款、第3款、第28條、
    第47條第1項規定，並審酌刑法第五十七條科刑事項，判處
    被告如附表編號1至3及5至9所示之刑。另就扣案之活動板手
    及一字型起子各1支，認係被告所有，供犯罪所用之物，依
    刑法第38條第1項第2款宣告沒收。認事用法，核無不合，量
    刑亦堪認妥適。檢察官以被告辛○○有竊盜之犯罪習慣，原
    審未宣告強制工作之保安處分不當云云。然量刑之輕重，乃
    屬法院得依職權自由裁量之事項，檢察官請求宣告強制工作
    ，與量刑意見同，僅供法院之參考，法院本可審酌且為決定
    是否採取宣告保安處分。被告前雖有竊盜前科，惟本件犯後
    坦承不諱，且就附表編號4、10所為犯行，自首接受裁判，
    尚難認毫無悔改之意，原判決於法定刑之範圍內，審酌其犯
    罪一切情狀，就被告附表編號1至3及5至9所示之犯行，分別
    宣告有期徒刑10月或1年之刑期，而認無宣告保安處分必要
    ，致未為強制工作之宣告，量刑無何違背法令，檢察官單純
    就科刑之輕重為爭執上訴，為無理由，此部分應予駁回。
  (二)撤銷改判部分：
    原審審理結果，認被告辛○○就附表編號4、10部分罪證明
    確，予以論罪科刑，固非無據。惟查：被告辛○○就附表編
    號4、10部分犯行，符自首規定，依刑法第62條前段規定得
    減輕，原審判決就此自首部分，因被告未為陳明，自未及審
    酌，容有未洽。檢察官以被告未宣告保安處分之強制工作量
    刑過輕，指摘原審判決不當，固無理由，惟原審此部分判決
    既有上揭可議，自應由本院撤銷改判。定應執行刑部分，亦
    應併為撤銷。爰審酌被告犯後坦認犯行，及其等犯罪之動機
    、目的、所生之損害等一切情狀，分別就附表編號4、10部
    分犯行，量處有徒刑8月及10月。並與前揭上訴駁回部分，
    定應執刑有期徒刑2年10月。另扣案之活動板手及一字型起
    子各1支，係被告所有，供犯罪所用之物，分別依刑法第38
    條第1項第2款宣告沒收。
據上論斷，應依刑事訴訟法第368條、第369條第1項前段、第364
條、第299條第1項前段，刑法第321條第1項第1款、第2款、第3
款、第28條、第47條第1項、第51條第5款、第38條第1項第2款，
判決如主文。
本案經檢察官王碧霞到庭執行職務。
中    華    民    國    98    年    8     月    27    日
                  刑事第三庭    審判長法  官  陳義仲
                                      法  官  蔡勝雄
                                      法  官  蘇清水
以上正本證明與原本無異。
不得上訴。
                                      書記官  蔡蘭櫻
中    華    民    國    98    年    8     月    27    日
附錄本案論罪科刑法條：
中華民國刑法第321條（加重竊盜罪）
犯竊盜罪而有左列情形之一者，處6月以上、5年以下有期徒刑：
一、於夜間侵入住宅或有人居住之建築物、船艦或隱匿其內而犯
    之者。
二、毀越門扇、牆垣或其他安全設備而犯之者。
三、攜帶兇器而犯之者。
四、結夥三人以上而犯之者。
五、乘火災、水災或其他災害之際而犯之者。
六、在車站或埠頭而犯之者。
前項之未遂犯罰之
臺灣高等法院臺南分院98年度上易字第474號附表：
┌─┬───┬───┬─────┬───┬───┬────────┬─────┬───┬───┬──────┐
│編│時間  │地點  │方式      │屋主  │有犯意│竊得財物（現金單│所犯法條  │宣告刑│沒收  │備       註 │
│號│      │      │          │      │聯絡及│位：新臺幣）    │          │      │      │            │
│  │      │      │          │      │行為分│                │          │      │      │            │
│  │      │      │          │      │擔之人│                │          │      │      │            │
├─┼───┼───┼─────┼───┼───┼────────┼─────┼───┼───┼──────┤
│1 │97年9 │臺南市│持自備足為│乙○○│無    │筆記型電腦2台及 │刑法第321 │有期徒│扣案之│上訴駁回    │
│  │月7日 │崇明19│凶器之活動│      │      │其餘飾品等物    │條第1項第1│刑拾月│活動板│            │
│  │19時許│街37號│板手剪斷鐵│      │      │                │、2、3款之│      │手一支│            │
│  │      │      │窗後侵入之│      │      │                │加重竊盜罪│      │沒收  │            │
├─┼───┼───┼─────┼───┼───┼────────┼─────┼───┼───┼──────┤
│2 │97年10│臺南市│持自備足為│寅○○│無    │媽祖佛像1尊、金 │刑法第321 │有期徒│扣案之│上訴駁回    │
│  │月5日 │育賢街│凶器之一字│      │      │雞1隻等物       │條第1項第1│刑拾月│一字型│            │
│  │19時許│66巷13│型起子破壞│      │      │                │、2、3款之│      │起子一│            │
│  │      │號    │鐵窗鎖後侵│      │      │                │加重竊盜罪│      │支沒收│            │
├─┼───┼───┼─────┼───┼───┼────────┼─────┼───┼───┼──────┤
│3 │97年10│臺南市│持自備足為│吳釆容│無    │現金8,500元     │刑法第321 │有期徒│扣案之│上訴駁回    │
│  │月10日│育德二│凶器之活動│      │      │                │條第1項第1│刑拾月│活動板│            │
│  │18、l9│路303 │扳手剪斷鐵│      │      │                │、2、3款之│      │手一支│            │
│  │時許  │號    │窗後侵入之│      │      │                │加重竊盜罪│      │沒收  │            │
├─┼───┼───┼─────┼───┼───┼────────┼─────┼───┼───┼──────┤
│4 │97年11│臺南市│持自備足為│戊○○│無    │金飾1批（約價值 │刑法第321 │有期徒│扣案之│撤銷改判    │
│  │月23日│育成路│凶器之一字│      │      │15萬元）        │條第1項第1│刑捌月│一字型│            │
│  │18、19│267號 │型起子敲破│      │      │                │、2、3款之│      │起子一│            │
│  │時許  │      │玻璃窗後侵│      │      │                │加重竊盜罪│      │支沒收│            │
│  │      │      │入之      │      │      │                │          │      │      │            │
├─┼───┼───┼─────┼───┼───┼────────┼─────┼───┼───┼──────┤
│5 │98年l │臺南市│持自備足為│庚○○│綽號「│現金4萬5千元    │刑法第28條│有期徒│扣案之│上訴駁回    │
│  │月8日 │立賢路│凶器之活動│      │阿呆」│黃金項鍊（價值  │、第321條 │刑壹年│活動板│            │
│  │18時許│一段65│扳手破壞陽│      │之成年│12000元）       │第1項第1、│      │手一支│            │
│  │      │0巷7號│台門鎖侵入│      │男子  │攝影機l台       │2、3款之共│      │沒收  │            │
│  │      │      │之        │      │      │人民幣700元     │同加重竊盜│      │      │            │
│  │      │      │          │      │      │歐元100元       │罪        │      │      │            │
│  │      │      │          │      │      │美金100元等物   │          │      │      │            │
├─┼───┼───┼─────┼───┼───┼────────┼─────┼───┼───┼──────┤
│6 │98年1 │臺南市│翻越逃生窗│癸○○│綽號「│手錶6只         │刑法第28條│有期徒│      │上訴駁回    │
│  │月17日│崇明13│侵入之    │      │阿呆」│項鍊3條等物     │、第321條 │刑壹年│      │            │
│  │19時許│街10巷│          │      │之成年│                │第1項第1、│      │      │            │
│  │      │l號   │          │      │男子  │                │2款之共同 │      │      │            │
│  │      │      │          │      │      │                │加重竊盜罪│      │      │            │
├─┼───┼───┼─────┼───┼───┼────────┼─────┼───┼───┼──────┤
│7 │98年1 │臺南市│翻越2樓窗 │甲○○│綽號「│手提袋1只       │刑法第28條│有期徒│      │上訴駁回    │
│  │月27日│海安路│戶侵入之  │      │阿呆」│身分證2張       │、第321條 │刑壹年│      │            │
│  │18、19│三段78│          │      │之成年│提款卡1張       │第1項第1、│      │      │            │
│  │時許  │1巷45 │          │      │男子  │信用卡3張       │2款之共同 │      │      │            │
│  │      │弄11號│          │      │      │駕照2張         │加重竊盜罪│      │      │            │
│  │      │      │          │      │      │健保卡2張       │          │      │      │            │
│  │      │      │          │      │      │皮夾2個         │          │      │      │            │
│  │      │      │          │      │      │手提包4只       │          │      │      │            │
│  │      │      │          │      │      │鑽石項鍊1條     │          │      │      │            │
│  │      │      │          │      │      │現金3萬元等物   │          │      │      │            │
├─┼───┼───┼─────┼───┼───┼────────┼─────┼───┼───┼──────┤
│8 │98年2 │臺南市│持自備足為│子○○│無    │筆記型電腦1台、 │刑法第321 │有期徒│扣案之│上訴駁回    │
│  │月7日 │文成二│凶器之一字│      │      │紫水晶手鍊1條、 │條第1項第1│刑拾月│一字型│            │
│  │18時許│街388 │型起子破壞│      │      │消費券4千元、遠 │、2、3款之│      │起子一│            │
│  │      │號    │玻璃窗後侵│      │      │東百貨禮券3千元 │加重竊盜罪│      │支沒收│            │
│  │      │      │入之      │      │      │SOGO禮券1千元、 │          │      │      │            │
│  │      │      │          │      │      │現金1萬元等物   │          │      │      │            │
├─┼───┼───┼─────┼───┼───┼────────┼─────┼───┼───┼──────┤
│9 │97年2 │臺南市│持自備足為│丑○  │綽號「│項鍊1條         │刑法第28條│有期徒│扣案之│上訴駁回    │
│  │月l3日│大興街│凶器之活動│      │阿呆」│鑽戒1只等物     │、第321 條│刑壹年│活動板│            │
│  │19時許│585 巷│扳手剪斷鐵│      │之成年│                │第1項第1、│      │手一支│            │
│  │      │17弄20│窗後侵入之│      │男子  │                │2、3款之共│      │沒收  │            │
│  │      │號    │          │      │      │                │同加重竊盜│      │      │            │
│  │      │      │          │      │      │                │罪        │      │      │            │
├─┼───┼───┼─────┼───┼───┼────────┼─────┼───┼───┼──────┤
│10│98年2 │臺南市│持自備足為│壬○○│綽號「│手錶1只等物     │刑法第28條│有期徒│扣案之│撤銷改判    │
│  │月19日│大興街│凶器之活動│      │阿呆」│                │、第321 條│刑拾月│活動板│            │
│  │19時許│96巷58│扳手剪斷鐵│      │之成年│                │第1項第1、│      │手一支│            │
│  │      │號    │窗後侵入之│      │男子  │                │2、3款之共│      │沒收  │            │
│  │      │      │          │      │      │                │同加重竊盜│      │      │            │
│  │      │      │          │      │      │                │罪        │      │      │            │
└─┴───┴───┴─────┴───┴───┴────────┴─────┴───┴───┴──────┘


司法院資訊處製作；財團法人民間司法改革基金會備份。
